臺灣新竹地方法院刑事判決　　　　　　　100年度交易字第4號
公　訴　人　臺灣新竹地方法院檢察署檢察官
被　　　告　傅宇華
上列被告因公共危險等案件，經檢察官提起公訴（99年偵字第44
76號），本院判決如下：
    主    文
傅宇華犯不能安全駕駛動力交通工具罪，累犯，處有期徒刑參月
，如易科罰金，以新臺幣壹仟元折算壹日；又犯侮辱公務員罪，
累犯，處有期徒刑伍月，如易科罰金，以新臺幣壹仟元折算壹日
。應執行有期徒刑陸月，如易科罰金，以新台幣壹仟元折算壹日
。
    事    實
一、
(一)、傅宇華於民國96年間因妨害公務案件，經本院判處有期徒刑
    4月，於97年4月16日易科罰金執行完畢。
(二)、詎仍不知戒慎其行，於99年5 月28日上午某時許，在新竹縣
    竹北市○○○街15號之住處飲用酒類後，明知酒後吐氣所含
    酒精成分超過每公升0.25毫克以上者不得駕車，且其反應趨
    緩，已至不能安全駕駛動力交通工具之程度，竟仍於同日9
    時許，駕駛車牌號碼W3-5516 號自用小客車外出，行經新竹
    縣竹北市○○路676 號前時，不慎擦撞由沈雅雲所駕駛之車
    牌號碼6301-KR 號自用小客車（沈雅雲未受有傷害），傅宇
    華於肇事後，未停車下車察看，反而加速逃逸。
(三)、傅宇華行駛至新竹縣竹北市○○路761 巷口時，經警員蔡正
    偉據報前往處理而查獲。傅宇華遭逮捕後，警員蔡正偉通知
    同事即警員曾詠傑將傅宇華帶回新竹縣政府警察局竹北分局
    竹北派出所（下稱竹北派出所），隨後警員蔡正偉亦回到該
    所，因傅宇華拒絕配合酒測，警員曾詠傑、蔡正偉旋即通知
    救護車，將傅宇華送往東元綜合醫院予以強制抽血檢驗，於
    救護車上及嗣後由醫院返回竹北派出所製作筆錄時，傅宇華
    明知曾詠傑、蔡正偉係依警察職權行使法執行職務之制服員
    警公務員，竟基於侮辱之犯意，以如附表所示之「幹你娘」
    、「幹你娘，刑警是三小」等足以貶損警察人格之言語當場
    接續侮辱警員曾詠傑、蔡正偉。另傅宇華於同日11時57分抽
    血檢驗結果，其血液中所含酒精濃度為280.5MG/DL，換算其
    呼氣酒精濃度達每公升1.4 毫克，嗣於同日15時53分許，另
    測得傅宇華呼氣酒精濃度達每公升1.02毫克，始悉上情。
二、案經新竹縣政府警察局竹北分局報告臺灣新竹地方法院檢察
    署檢察官偵查起訴。
    理    由
壹、程序部分：
    本件公訴人所提出經本院據以認定事實之所有證據方法（包
    含證人之證述與文書證據、物證等證據方法），並無證據證
    明係公務員違背法定程序所取得；又本件公訴人所提出經本
    院據為論斷依據之各項證據方法中，其中被害人沈雅雲於警
    詢中所為之陳述、證人沈雅雲、曾詠傑及蔡正偉於偵查中之
    證述，雖均係屬審判外之陳述，依刑事訴訟法第159條第1項
    之規定原無證據能力，惟被告傅宇華未於言詞辯論終結前聲
    明異議，依法應視為同意上開證據方法作為證據，再本院經
    審酌上開言詞陳述作成時之情況，並無顯然之瑕疵，認為以
    上開證據方法作為證據應屬適當，依刑事訴訟法第159條之5
    第1 項之規定，應認有證據能力。另公訴人所提出經本院據
    以認定事實之各項公務員職務上所製作之文書證據，亦無顯
    有不可信情況之情形，依刑事訴訟法第159條之4第1 款之規
    定，亦應認有證據能力，先予敘明。
貳、實體部分：
一、本院認定犯罪事實所憑證據及認定之理由：
(一)、公共危險部分：
    被告傅宇華於警詢、偵查及本院準備程序時均辯稱：車子是
    我朋友小羅開的，我現在找不到人，當天早上有喝米酒2 杯
    ，是自己1 人喝的云云，後於本院審理時又坦承有酒後駕車
    之事實等語，經查：
１、被害人沈雅雲於警詢中指稱：當時駕駛車牌號碼6301-KR 號
    自小客車行經新竹縣竹北市○○路676 巷口時，突然有一臺
    自小客車由我左方的十字路口迴轉北上行駛，因我無法反應
    所以對方直接撞上來，先撞到我的左前方後繼續往前行駛，
    於前方的路口又迴轉到南下車道，然後在中華路871 巷附近
    撞到電線桿後又繼續行駛一小段路後停下，警方所帶回傅宇
    華就是駕駛，經我當場指認等語（99年度偵字第4476號卷第
    9至10頁）；復於偵查中時結證稱：99年5月28日在中華路17
    6 號前與被告發生車禍，當時是直走在中華路上，被告從我
    左方擦撞我，被告本來準備要迴轉，他是在我的對向車道，
    我看他不動，我就走過去，他就突然開過來，從左方撞上我
    ，被告車內我只有看到被告一個人，被告和我擦撞後，跑到
    前面安全島要迴轉，結果撞到電線桿，後來又倒車，又繼續
    往前開...被告當時是穿白色T 恤...後來警方到場，警察請
    被告到派出所，被告一直說車子不是他開的，但我看到就是
    他開的等語（99年度偵字第4476號卷第59至60頁）。
２、另證人即到場處理之員警蔡正偉於偵查中亦證稱：當天到現
    場時，被告在駕駛座東摸摸西摸摸，我問他在幹麻，他說在
    找東西，我問車子是不是被告開的，被告否認，被害人說是
    被告撞她的，我到場時被告還在駕駛座上，車門是打開的，
    被告的腳還在駕駛座上，我請被告下車，被告身上有酒味等
    語（99年度偵字第4476號卷第63頁），況被告於警詢中供稱
    ：車牌號碼W3-5516 號自用小客車係其表弟徐慶庭所有，都
    由其使用等語，倘該車當日果真為被告之友人駕駛，則何以
    被告不知該友人之真實姓名年籍資料，是被告上開辯解，顯
    係事後卸責之詞，不足採信，該自用小客車當日確係由被告
    所駕駛無訛。
３、此外，復有刑法第一百八十五條之三案件測試觀察紀錄表乙
    紙（99年度偵字第4476號卷第11頁）、現場照片12張（99年
    度偵字第4476號卷第15至20頁）、警員蔡正偉於99年5 月28
    日在竹北分局竹北派出所製作之查證報告乙紙（99年度偵字
    第4476號卷第22頁）、新竹縣政府警察局竹北分局公共危險
    當事人酒精測定紀錄暨東元綜合醫院檢驗報告單各乙紙（99
    年度偵字第4476號卷第26頁）、汽車駕駛人酒後生理協調平
    衡檢測紀錄表乙紙（99年度偵字第4476號卷第27頁）、新竹
    縣政府警察局道路交通事故現場圖乙紙（99年度偵字第4476
    號卷第29頁）、新竹縣政府警察局A3類道路交通事故調查報
    告表乙紙（99年度偵字第4476號卷第30頁）、對於委託書乙
    紙（委託人傅宇華、受委託人徐鳳妹，99年度偵字第4476號
    卷第31頁）、舉發違反道路交通管理事件通知單乙紙（99年
    度偵字第4476號卷第32頁）等資料在卷可參。
４、又按酒精濃度呼氣已達每公升0.55毫克時，肇事率為一般正
    常人之10倍，有法務部88年5月18日所發之法88檢字第00166
    9 號函在卷為憑，本件被告於同日11時57分抽血檢驗結果，
    其血液中所含酒精濃度為280.5MG/DL，換算其呼氣酒精濃度
    達每公升1.4 毫克，參以被告酒後意識模糊，注意力無法集
    中，不慎碰撞其他用路人車輛之異常駕駛行為，堪認被告確
    已達不能安全駕駛動力交通工具之狀態甚明。
(二)、侮辱公務員部分：
    被告於警詢及偵查中坦承有辱罵警員，惟辯稱：因為警察拍
    我肩膀，又瞧不起我母親，警察將我的手強制壓制在地下，
    我的手快被折斷，我不是故意要罵警察，後於本院審理時辯
    稱：我只記得我被毆打，我沒有辱罵警察云云，然查：
１、證人即警員蔡正偉於偵查中證稱：我們要送醫院做抽血，被
    告又不上車，我們就坐救護車戒護被告到醫院，被告在車上
    又說一些有的沒有，從醫院回來派出所作筆錄時... 就罵三
    字經等語（99年度偵字第4476號卷第64頁）；證人即警員曾
    詠傑於偵查中亦證稱：被告警詢筆錄的27分02秒有罵幹你娘
    ，是三小等語（99年度偵字第4476號卷第66頁）。
２、又證人即警員曾詠傑於本院審理時證稱：被告在救護車上確
    有以「幹你娘」等語辱罵我們，有錄音錄下來，被告在製作
    警詢筆錄時又辱罵我及同事蔡正偉「幹你娘，是三小」，此
    部份也有錄音下來等語（本院交易卷第172至173頁）；核與
    證人蔡正偉於本院審理時證稱：在救護車上被告有以三字經
    辱罵我及同事曾詠傑，同事曾詠傑有錄音下來，在竹北派出
    所內製作警詢筆錄時，有以「幹你娘，刑警是三小」等語辱
    罵我們等語（本院交易卷第178至179頁）大致相符。另經本
    院當庭勘驗警方提供被告在救護車上之錄音光碟，勘驗結果
    為：錄音檔時間於2 分08秒時，確有被告聲音辱罵「幹你娘
    」等語（本院交易卷第174 頁），再經本院勘驗被告於竹北
    派出所之警詢光碟，被告確有以「幹你娘，刑警是三小」等
    語辱罵員警（本院交易卷第175 頁），是被告確有辱罵員警
    之行為，應可認定。
３、另被告於警詢中亦自承因為警方拍其肩膀，又瞧不起其母親
    ，所以講了「幹你三小」這句話等語（99年偵字第4476號卷
    第6頁），此外復有警員曾詠傑於99年5月28日在竹北分局竹
    北派出所製作之查證報告乙紙（99年度偵字第4476號卷第21
    頁）、警員蔡正偉於99年5 月28日在竹北分局竹北派出所製
    作之查證報告乙紙（99年度偵字第4476號卷第22頁）、新竹
    縣政府警察局竹北分局99年6 月24日竹縣北警偵字第099500
    4840號函暨檢附之警員曾詠傑於99年6月5日在竹北分局竹北
    派出所製作之職務報告、監控系統檢測報告、被告傅宇華99
    年6月4日警詢筆錄、酒精測試表、東元綜合醫院診斷證明書
    （乙種）、照片6幀、警詢光碟2片（99年度偵字第4476號卷
    第72至82頁，警詢光碟於同卷後附存放袋內）、新竹縣政府
    警察局竹北分局以99年7 月15日竹縣北警偵字第0995005502
    號函檢附之錄音譯文乙份暨光碟乙片（99年度審交易字第85
    號卷第15至32頁，光碟於同卷第33頁存放袋內）等資料在卷
    可參，是被告確有侮辱公務員之犯行，已臻明確。
二、論罪：
(一)、核被告所為，係犯刑法第185條之3公共危險及同法第140條
    第1項侮辱公務員罪。
(二)、被告基於單一侮辱公務員犯意，接續以「幹你娘」、「幹你
    娘，刑警是三小」辱罵公務員，僅構成一個侮辱公務員罪。
(三)、被告有如犯罪事實欄一(一)所示有期徒刑執行完畢之前科，有
    臺灣高等法院被告前案紀錄表及刑案資料查註紀錄表各乙份
    附卷可稽，其於有期徒刑執行完畢5 年內故意再犯本件有期
    徒刑以上之罪，均為累犯，應均依刑法第47條第1 項之規定
    加重其刑。
(四)、被告所犯上開2 罪間，犯意個別，行為不同，應予分論併罰
    。
三、量刑：
(一)、爰審酌被告前已有酒後駕車之前案紀錄，仍無視酒後不得駕
    車之禁令而於酒後駕車上路，嚴重影響其他用路人之安全，
    且酒後駕車肇事，酒測濃度高達每公升1.4 毫克，且初始否
    認酒後不能安全駕車之犯行，終至本院審理時始坦承，在執
    勤員警前往處理時，又接續辱罵員警，態度非佳等一切情狀
    ，分別量處如主文所示之刑，並諭知易科罰金之折算標準，
    並定其應執行之刑，以資懲儆。
(二)、至於被告雖辯稱有遭警員毆打云云，查被告係於99年5 月28
    日為警逮捕，當日即由其父傅清秀辦理交保返家，惟被告於
    同年月30日始至東元綜合醫院急診，其是否因本案有受傷已
    有可疑。另被告辯稱有精神疾病云云，惟被告於警員處理本
    案時，主動向警員表示如果不移送公共危險，就不告警員傷
    害等語，業經證人即警員曾詠傑證述甚詳（本院交易卷第17
    3 頁），另證人即警員蔡正偉亦證稱有印象被告還有能力討
    價還價談條件等語（本院交易卷第179 頁），足見被告行為
    時精神狀況正常，為警逮捕後為免遭移送公共危險案件，尚
    有能力與警方交涉，應可認定，是被告辯稱有精神疾病云云
    ，亦不可採。另被告提出之國軍新竹地區醫院附設民眾診療
    服務處、衛生署竹東醫院、新仁醫院之診斷證明書各乙紙（
    本院審交易卷第48至50頁），其中新仁醫院診斷證明書與被
    告精神方面無關，再經本院調取衛生署竹東醫院、國軍新竹
    地區醫院附設民眾診療服務處被告之病歷資料後，可知被告
    在衛生署竹東醫院，僅99年2 月24日有就診紀錄，另國軍新
    竹地區醫院附設民眾診療服務處則於同年4 月27日因情緒不
    穩就診，除此之外，於本案發生前在上開2 家醫院則無其他
    日期之就診紀錄，是難僅據此認定被告於本案發生時有精神
    疾病，附此敘明。
據上論斷，應依刑事訴訟法第299條第1項前段、刑法第140條第1
項、第185條之3、第47條第1項、第41條第1項前段、第51條第 5
款，判決如主文。
本案經檢察官黃惠欣到庭執行職務。
中    華    民    國   100    年    4    月    26     日
                  刑事第三庭  法  官   林惠君
以上正本證明與原本無異。
如不服本判決，應於判決送達後10日內向本院提出上訴書狀。上
訴書狀應敘述具體理由，未敘述上訴理由者，應於上訴期間屆滿
後20日內補提理由書狀於本院（均須按他造當事人之人數附繕本
，並請勿「逕送上級法院」）。
中    華    民    國   100    年    4    月    26     日
                              書記官   蔣淑君
附錄本案論罪科刑法條：
刑法第135條第1項：
對於公務員依法執行職務時，施強暴脅迫者，處3 年以下有期徒
刑、拘役或3 百元以下罰金。（罰金之貨幣單位改為新臺幣，並
提高為30倍）
刑法第185條之3
服用毒品、麻醉藥品、酒類或其他相類之物，不能安全駕駛動力
交通工具而駕駛者，處1年以下有期徒刑、拘役或科或併科15 萬
元以下罰金。
附表：
 ┌──┬──────┬────────────┬─────┐
 │編號│  地   點   │      內        容      │錄音檔位置│
 ├──┼──────┼────────────┼─────┤
 │ 一 │救護車上    │幹你娘                  │2分08秒   │
 ├──┼──────┼────────────┼─────┤
 │ 二 │竹北派出所內│幹你娘，刑警是三小      │27分02秒  │
 └──┴──────┴────────────┴─────┘